【裁判字號】    90,易,434
【裁判日期】    900913
【裁判案由】    藏匿人犯
【裁判全文】
臺灣宜蘭地方法院刑事判決                            九十年度易字第四三四號
    公  訴  人  臺灣宜蘭地方法院檢察署檢察官
    被      告  甲○○
右列被告因藏匿人犯案件，經檢察官提起公訴（九十年度偵字第一四八三號），本院
判決如左：
    主  文
甲○○藏匿犯人，處拘役伍拾日。如易科罰金以參佰元折算壹日。緩刑貳年。
    事  實
一、甲○○於民國八十九年間曾赴大陸，在福建省福州市結識大陸地區人士王秀勇，
    並留下電話供日後聯繫。同年七月二十三日下午，王秀勇在宜蘭縣羅東火車站以
    電話告知甲○○稱其已偷渡入境台灣。甲○○即基於藏匿犯人之犯意，明知大陸
    地區人民王秀勇係未向主管機關內政部入出境管理區申請許可，逕自大陸沿海省
    分搭船，由臺灣海邊偷渡入境，為違反國家安全法之犯人。竟旋至上揭火車站接
    載王秀勇至甲○○位於宜蘭縣壯圍鄉○○路一一０號住處供王秀勇居住，並供給
    膳食，加以藏匿。隨後又於同月二十五日以自己名義代為出面承租宜蘭縣羅東鎮
○○路六十一號三樓之房屋供王秀勇居住並代轉房租，使之隱避，以免遭警方發
    現。嗣九十年二月五日王秀勇為警查獲後才供出上情。
二、案經宜蘭縣警察局羅東分局報告台灣宜蘭地方法院檢察署檢察官偵查起訴。
    理  由
一、訊據被告甲○○固坦承曾赴大陸，惟矢口否認有何前述犯行，辯稱；並不知道王
    秀勇是何人，也不知道王秀勇為何說是住在他家云云。然查右揭事實，業據被告
    於警訊時坦承不諱，且經本院當庭播放警訊錄音帶，被告於警方訊問時，與警方
    人員對談自然，並非依照已製作完畢之警訊筆錄讀念等情，此亦有本院勘驗筆錄
    足參。是堪信被告警訊所言係出於自由意願，而得採為證據。核與證人王秀傳迭
    於警訊時及檢察官偵查時證述確實由被告提供膳宿，並經被告代為租屋等情相符
    ，且證人王秀傳亦手繪被告住家平面圖存卷可參，足證證人所言亦非虛構，是被
    告前述自白於有補強證據下應真實可採，被告事後空言否認，尚無可取，是本件
    被告犯行明確，應依法論科。
二、核被告所為，係犯刑法第一百六十四條之藏匿人犯罪。被告先提供膳食藏匿人犯
    ，繼代為租屋轉付租金而使之隱避，均於被告藏匿犯人之同一犯意下所為接續之
    行為，仍為一罪。爰審酌被告犯罪之動機、目的、手段、所犯造成社會安全之危
    險及犯罪後態度良好等一切情狀，量處如主文所示之刑，並諭知易科罰金之折算
    標準。又被告未曾受有期徒刑以上刑之宣告，此有台灣高等法院檢察署刑案資料
    簡覆表存卷可參，被告又僅小學畢業不知法之嚴峻，經此偵審教訓當知警惕，應
    無再犯之虞，本院認前所宣告之刑以暫不執行為適當，爰併宣告緩刑二年，以啟
    自新。末按而被告行為後刑法第四十一條及刑法第三條之一，業經立法院於九十
    年一月四日修正，並經總統於九十年一月十日公布，同年一月十二日生效，將短
    期自由刑得易科罰金適用範圍之法定最重本刑上限由有期徒刑三年以下提高至五
    年以下，是就諭知易科罰金之規定，比較新舊法結果，以裁判時法較有利，自應
    依刑法第二條第一項前段之規定，適用修正後刑法第四十一條第一項規定諭知易
    科罰金之折算標準，併予敘明。
據上論斷，應依刑事訴訟法第二百九十九條第一項前段、刑法第一百六十四條第一項
、第四十一條第一項、第七十四條第一款、罰金罰鍰提高標準條例第一條前段，第二
條，判決如主文。
本案經檢察官廖允松到庭執行職務
中    華    民    國       九十       年       九      月     十三     日
                                      臺灣宜蘭地方法院刑事第二庭
                                          法  官  蔡  仁  昭
右正本證明與原本無異。
如不服本判決，應於判決送達後十日內，向本院提出上訴狀。（應附繕本）
                                          書記官  陳  旺  誠
中    華    民    國       九十       年       九       月     十九     日
附錄法條：
中華民國刑法第一百六十四條：
藏匿犯人或依法逮捕拘禁之脫逃人或使之隱避者，處二年以下有期徒刑、
拘役或五百元以下罰金。


司法院資訊處製作；財團法人民間司法改革基金會備份。
